Nombres : Cristian Aguirre Janampa
Respuesta2: Corregir errores de los comandos dados

## A)
```{r}
mtcars[-1:4,]
```
Error in xj[i] : 
 solamente 0's pueden ser mezclados con subscritos negativos
Con este comando eliminamos los 4 primeros datos, asi :
```{r}
mtcars[-(1:4),] 
```
## B)
```{r}
mtcars[mtcars$cyl<=5]
```
Produce un error ya que mtcars es de 2 dimensiones, de manera corregida :
```{r}
mtcars[mtcars$cyl<=5,]
```
## C)
```{r}
mtcars[mtcars$cyl==4 | 6,]
```
No se pueden combinar sentencias dentro de los corchetes, seria asi :
```{r}
mtcars[mtcars$cyl== 4 | mtcars$cyl== 6,]
```
Asi nos darias tabla de la columna cyl que tiene el valor de 4 o 6

¿Por que x<-1:5; x[NA] produce 5 valores NA?
Si queremos buscar un elemento del vector x, y nosotros no damos un indice apropiado, como en este caso NA, R siempre retornara NA, estamos dando un indice NA que no apunta a ningun valor de x.

¿Por que mtcars[1:20] retorna error. Como difiere del similar mtcars[1:20,]?
Porque mtcars es una tabla, por ende se tiene que decir que columnas debe mostrar, en R se tiene que especificar, para mostrar todas una "," es suficiente.

¿Que hace df[is.na[df]]<-0. Como funciona?



